【裁判字號】    90,上易,1951
【裁判日期】    901130
【裁判案由】    竊盜
【裁判全文】
臺灣高等法院高雄分院刑事判決          九十年度上易字第一九五一號
    上訴人
    即被告  丙○○
右上訴人因竊盜案件，不服臺灣高雄地方法院九十年度易字第二九七三號中華民國九
十年十月九日第一審判決（起訴案號：臺灣高雄地方法院檢察署九十年度偵字第一二
八八０號），提起上訴，本院判決如左：
      主      文
上訴駁回。
      事      實
一、丙○○前曾於民國八十一年六月間因違反肅清煙毒條例案件，經法院判處有期徒
    刑三年十月，於八十三年九月二十七日假釋出獄，惟其於假釋期間，復於八十四
    年十一月間、八十四年十二月間及八十五年九月間分別因偽造文書、肅清煙毒條
    例及竊盜案件，經法院各判處有期徒刑六月、三年四月及四月，並撤銷其前開假
    釋合併執行殘刑後，再於八十八年八月三十一日假釋出獄，其刑期本應於九十年
    十二月四日執行完畢（不構成累犯），仍不知警惕。竟於假釋期間即九十年六月
    十二日二十時四十分許，意圖為自己不法之所有，在行經高雄市苓雅區○○○路
    一六二號阮綜合醫院四樓四一六室之病房時，見房門未關且四下無人之際，認有
    可乘之機，遂侵入該病房內，徒手竊取乙○○所有價值約新臺幣四千元之ＥＲＩ
    ＣＳＳＯＮ牌行動電話一支，得手後旋即為返回病房之乙○○發覺，而會同警方
    查獲，並起獲其竊得之行動電話一支。
二、案經高雄市政府警察局苓雅分局移請臺灣高雄地方法院偵查起訴。
      理      由
一、右開事實，業據上訴人即被告丙○○於警訊、偵查中、原審及本院供承不諱，核
    與被害人乙○○於警訊證述之情節相符，並有贓物認領保管收據一紙在卷可稽。
    本件事證甲確，被告之犯行，堪以認定。
二、核被告意圖為自己不法之所有，竊取他人動產之行為，係犯刑法第三百二十條第
    一項之竊盜罪。原審因而適用刑法第三百二十條第一項、第四十一條第一項，罰
    金罰鍰提高標準條例第一條前段、第二條之規定，並審酌被告前曾於八十一年六
    月間因肅清煙毒條例案件，經法院判處有期徒刑三年十月，於八十三年九月二十
    七日假釋出獄後，因其於假釋期間，復於八十四年十一月間、八十四年十二月間
    及八十五年九月間分別因偽造文書、肅清煙毒條例及竊盜案件，經法院各判處有
    期徒刑六月、三年四月及四月，並撤銷其前開假釋合併執行殘刑後，再於八十八
    年八月三十一日假釋出獄，此有臺灣高雄地方法院檢察署刑案資料查註紀錄表、
    臺灣高等法院被告全國前案紀錄表及法務部在監在押資料表各一份附卷足考，顯
    見其品行非端，且經長期刑之執行後，俱未能收矯治其惡性之效，正值青年時期
    ，不知以勞力換取所得，反以竊盜方式滿足貪念，惡性非輕；惟念其於犯罪後坦
    認犯行，態度尚佳，及所竊財物價值非鉅等一切情狀，量處有期徒刑五月，並諭
    知如易科罰金，以三百元折算一日。經核原判決認事用法並無不合，量刑亦屬適
    度，被告上訴意旨，空言指摘原判決量刑過重不當，為無理由，應予駁回。
據上論斷，應依刑事訴訟法第三百六十八條，判決如主文。
本案經檢察官邱榮藏到庭執行職務。
中    華    民    國      九十      年      十一      月       三十     日
                              臺灣高等法院高雄分院刑事第三庭
                                  審判長法官  周賢銳
                                        法官  陳中和
                                        法官  謝宏宗
右正本證甲與原本無異。
不得上訴。
                                      書記官  王秀娟
中    華    民    國      九十      年      十二      月      三        日
附錄：本判決論罪科刑法條：
刑法第三百二十條第一項：
意圖為自己或第三人不法之所有，而竊取他人之動產者，為竊盜罪，處五年以下有期
徒刑、拘役或五百元以下罰金。
                                                                        Ｆ


司法院資訊處製作；財團法人民間司法改革基金會備份。
